臺灣桃園地方法院民事裁定　　　　　　　94年度聲字第1879號
聲　請　人　臺灣中小企業銀行股份有限公司
法定代理人　張兆順
代　理　人　戴美娟
相　對　人　乙○○
　　　　　　　　　　　　之2
　　　　　　丙○○
　　　　　　甲○○
上列聲請人聲請發還擔保金事件，本院裁定如下：
    主  文
臺灣臺北地方法院九十二年度存字第四二七七號提存事件聲請人
所提存之面額新臺幣伍佰萬元之臺北市政府建設公債八十八年度
債票還本券壹張，及面額新臺幣壹拾萬元之中央政府建設公債八
十六年度甲類第四期債票壹張（均附息票），准予返還。
    理  由
一、按訴訟終結後，供擔保人證明已定20日以上之期間，催告受
    擔保利益人行使權利而未行使，或法院依供擔保人之聲請，
    通知受擔保利益人於一定期間內行使權利並向法院為行使權
    利之證明而未證明者，法院應依供擔保人之聲請，以裁定命
    返還其提存物；而前開規定於其他依法令供訴訟上之擔保者
    準用之，民事訴訟法第104 條第1 項第3 款、第106 條分別
    定有明文。至所謂訴訟終結，係指本案之訴訟已經確定或和
    解等情形而言，依此規定聲請返還提存物或保證書者，係以
    供擔保人於訴訟終結後，已定20日以上之期間，催告受擔保
    利益人行使權利，以及受擔保利益人受催告後，未於催告所
    定期間內行使權利為要件。訴訟終結後定20日以上期間之催
    告，既屬法定要件之一，則催告必須在訴訟終結之後，否則
    不生催告之效力，此有最高法院87年度台抗字第454 號判決
    可資參照。
二、本件聲請意旨略以：聲請人前遵本院92年度全三字第323 號
    准供擔保為假扣押之民事裁定，曾以臺灣臺北地方法院（下
    稱臺北地院）92年度存字第4277號（於聲請變換提存物前之
    案號原為臺北地院92年度存字第691 號）提存事件提供如主
    文所示之提存物為擔保，而對相對人聲請假扣押執行在案。
    茲因本件聲請人所獲得確定之支付命令（臺北地院92年度促
    字第8620號、92年度促字第29181 號、臺灣高雄地方法院92
    年度促字第43777 號）債權金額小於假扣押債權，而聲請人
    於訴訟終結後復聲請臺北地院通知相對人行使權利，亦經臺
    北地院於民國94年8 月8 日以94年度聲字第2369號事件定25
    日期間通知受擔保利益人即相對人行使權利而未行使等語，
    並提出變換提存物裁定、提存書、假扣押裁定、支付命令裁
    定、確定證明書、行使權利通知函、公示送達報紙等影本附
    卷為證。
三、聲請人所述上開事實，業據其提出前開文件為證，核屬相符
    ，而臺北地院依聲請人之聲請而於94年8 月8 日發函通知相
    對人於25日內行使權利一節，相對人已分別於同年8 月、10
    月間收受上開通知，相對人屆期既迄未主張行使權利，則核
    諸首開說明，聲請人聲請返還擔保物，於法自無不合，應予
    准許。
四、依民事訴訟法第95條，裁定如主文。
中　　華　　民　　國　　94　　年　　12　　月　　29　　日
                  民事第三庭    法　官　周玉
以上正本係照原本作成
如對本裁定抗告須於裁定送達後10日內向本院提出抗告狀，並應
繳納抗告裁判費新台幣1,000 元。
中　　華　　民　　國　　94　　年　　12　　月　　29　　日
                                書記官　劉致芬
